【裁判字號】    94,簡上,456
【裁判日期】    950331
【裁判案由】    竊盜
【裁判全文】
臺灣桃園地方法院刑事判決             94年度簡上字第456號
上  訴  人  臺灣桃園地方法院檢察署檢察官
被      告  丙○○
上列上訴人因被告竊盜案件，不服本院第一審於94年10月17日所
為之94年度壢簡字第1566號簡易判決（聲請簡易判決處刑案號：
94年度速偵字第294 號）提起上訴及移送併辦（94年度偵字第18
300 號），本院管轄之第二審合議庭判決如下：
    主  文
原判決撤銷。
丙○○連續竊盜，處拘役伍拾日，如易科罰金，以參佰元（即新
臺幣玖佰元）折算壹日。
扣案寶特瓶貳個、塑膠管貳條均沒收。
    事  實
一、丙○○因所騎乘之機車油料耗盡無法使用，竟基於意圖為自
    己不法所有之概括犯意，先於民國94年7 月28日下午1 時50
    分許，在桃園縣中壢市○○○ 街158 巷22號前，見甲○○所
    有停放路邊之車牌號碼FL5 －832 號機車坐墊下方置物箱未
    鎖，逕行徒手撬開坐墊打開置物箱內油箱蓋，以其拾得他人
    丟棄而據為已有之塑膠管1 條、寶特瓶1 個為工具，吸取機
    車內95無鉛汽油導入寶特瓶中，竊取約汽油2 公升得手，正
    欲離開之際為甲○○發覺報警，為警在距離上開機車不遠處
    當場查獲，並扣得前開丙○○所有之塑膠管1 條與寶特瓶1
    個等物；又於94年10月13日中午12時許，在桃園縣中壢市○○路109 號前，見乙○○停放路邊之車牌號碼IOA —220 號
    重型機車坐墊下方置物箱未鎖，亦徒手打開乙○○機車置物
    箱內之油箱蓋，以其另行拾得他人丟棄而據為已有之塑膠管
    1 條、寶特瓶1 個，吸取機車內之汽油並導入寶特瓶內，於
    竊取不詳容量之汽油得手後，為乙○○及乙○○之同事姚張
    寶珠發覺，經報警後當場查獲，並扣得前開塑膠管1 條及寶
    特瓶1 個。
二、案經桃園縣政府警察局中壢分局請臺灣桃園地方法院檢察署
    檢察官偵查後，聲請簡易判決處刑及報請同署檢察官偵查後
    移送本院併辦。
    理  由
一、訊據被告丙○○於本院第二審審理中對於上開犯行均坦承不
    諱，核與被害人甲○○、乙○○、證人姚張寶珠於警詢中證
    述：當場發覺被告竊取機車汽油等情大致相符，並有被害人
    甲○○出具之贓物認領保管單1 紙、寶特瓶與塑膠管照片1
    張在卷可參，及寶特瓶2 個、塑膠管2 條扣案足憑，可認被
    告自白與事實相符，被告上開竊盜犯行明確，應依法論科。
二、核被告丙○○所為，係犯刑法第320 條第1 項之竊盜罪。被
    告先後2 次犯行，時間緊接，所犯為構成要件相同之罪，顯
    係基於概括犯意為之，應論以刑法第56條之連續犯，並加重
    其刑。被告於94年10月13日中午12時許，在桃園縣中壢市○○路109 號前，竊取被害人乙○○所有之機車內汽油之犯行
    ，雖未據檢察官聲請簡易判決處刑，惟已與本案經聲請而為
    本院論罪科刑部分有連續犯之裁判上一罪關係，為聲請效力
    所及，本院自應併予審究。原審以被告竊盜犯行明確，引用
    刑法第320 條第1 項、第41條第1 項前段、第38條第1 項第
    2 款、罰金罰鍰提高標準條例第1 條前段、第2 條，判處被
    告拘役40日，並諭知易科罰金之折算標準，固非無見，惟就
    被告於94年10月13日竊取被害人乙○○機車內汽油之犯行，
    原審未及審酌，即有未合，檢察官上訴意旨執此指摘原判決
    不當，核有理由，應由本院予以撤銷改判。爰審酌被告之犯
    罪動機、目的僅為遂一己之便而對於他人財產權利毫不尊重
    ，已曾有多次竊盜前科，有臺灣高等法院被告前案紀錄表在
    卷可參，惟被害人所受損害非重，被告犯罪後已坦承犯行態
    度良好等一切情狀，量處如主文所示之刑，並諭知易科罰金
    之折算標準，以示懲儆。扣案寶特瓶2 個、塑膠管2 條，被
    告供承為其拾得之物，以扣案寶特瓶2 個、塑膠管2 條財產
    上交易價值甚菲，被告供承該物係其所拾得，應可採信，被
    告就他人拋棄所有權之扣案寶特瓶2 個、塑膠管2 條，基於
    民法無主物先占之法律關係，已取得該物之所有權，則該扣
    案物為被告所有而為竊取汽油所用之物，應依刑法第38條第
    1 項第2 款宣告沒收，附此敘明。
據上論斷，應依刑事訴訟法第455 條之1 第1 項、第3 項、第36
9 條第1 項前段、第364 條、第299 條第1 項前段，刑法第56條
、第320 條第1 項、第41條第1 項前段，罰金罰鍰提高標準條例
第1 條前段、第2 條，判決如主文。
本案經檢察官徐文豪到庭執行職務。
中    華    民    國    95    年    3     月    31    日
                  臺灣桃園地方法院刑事第四庭
                        審判長法  官  黃斯偉
                              法  官  張淑華
                              法  官  蘇昭蓉
以上正本證明與原本無異。
不得上訴。
                              書記官  韓若玉
中    華    民    國    95    年    3     月    31    日
附論罪科刑之法條：
中華民國刑法第三百二十條
意圖為自己或第三人不法之所有，而竊取他人之動產者，為竊盜
罪，處五年以下有期徒刑、拘役或五百元以下罰金。
意圖為自己或第三人不法之利益，而竊佔他人之不動產者，依前
項之規定處斷。
前二項之未遂犯罰之。


司法院資訊處製作；財團法人民間司法改革基金會備份。
